Minutes et répertoires du notaire Edmond Joseph Antoine VIDECOQ, 2 mars 1911 - 31 décembre 1938 (étude XV)
Archives nationales (France)
Minutes et répertoires du notaire Edmond Joseph Antoine VIDECOQ, 2 mars 1911 - 31 décembre 1938 (étude XV)
MC/ET/XV/2854 - MC/ET/XV/3156, MC/RE/XV/38 - MC/RE/XV/42
Etude XV; Videcoq, Edmond Joseph Antoine
303 articles (boîtes de 8 à 15 cm) 33,3 mètres linéaires
Archives nationales de France
Minutes et répertoires: la loi 2008-696 du 15 juillet 2008 relative aux archives a fixé à 75 ans à compter de la date de l'acte, ou à 25 ans à compter de la date du décès de l'intéressé si ce délai est plus bref, le délai de communication des minutes et répertoires des notaires; ce délai est porté à 100 ans à compter de la date de l'acte si le document se rapporte à un mineur (code du Patrimoine, articles L213-2, 4e d et 5e).
Autres documents de l'étude (dossiers de clients, comptabilité...): s'agissant d'archives privées, ces documents sont communicables selon les modalités fixées par le déposant ou le donateur.
Certains documents ne sont pas accessibles sous leur forme originale en raison de leur mauvais état de conservation.
Versement par l'étude en juin 2013.
Avant le versement, conservé à l'étude XV, puis chez "Notaires Paris Services" au Perray-en-Yvelines.
néant
chronologiquement
Accès aux instruments de recherche de tous les notaires de l'étude XV
Archives de l'étude XV
- Minutes d'Edmond Joseph Antoine VIDECOQ, 6 mars 1911 - 31 décembre 1938; MC/ET/XV/2854 - MC/ET/XV/3156
  - Minutes. 1911, 6 mars - 31 mars, 6 mars - 31 mars 1911; MC/ET/XV/2854
    Informations concernant le classement:
    se niveau inférieur de description, quand il existe, correspond aux minutes d'actes. Toutes les minutes ne sont pas forcément décrites une à une. Les descriptions de ces minutes sont plus ou moins détaillées.
  - Minutes. 1911, avril, avril 1911; MC/ET/XV/2855
  - Minutes. 1911, mai, mai 1911; MC/ET/XV/2856
  - Minutes. 1911, juin, juin 1911; MC/ET/XV/2857
  - Minutes. 1911, 1er juillet - 15 juillet, 1er juillet - 15 juillet 1911; MC/ET/XV/2858
  - Minutes. 1911, 16 juillet - 31 juillet, 16 juillet - 31 juillet 1911; MC/ET/XV/2859
  - Minutes. 1911, août - septembre, août - septembre 1911; MC/ET/XV/2860
  - Minutes. 1911, octobre, octobre 1911; MC/ET/XV/2861
  - Minutes. 1911, novembre, novembre 1911; MC/ET/XV/2862
  - Minutes. 1911, décembre, décembre 1911; MC/ET/XV/2863
  - Minutes. 1912, janvier, janvier 1912; MC/ET/XV/2864
  - Minutes. 1912, février, février 1912; MC/ET/XV/2865
  - Minutes. 1912, mars, mars 1912; MC/ET/XV/2866
  - Minutes. 1912, avril, avril 1912; MC/ET/XV/2867
  - Minutes. 1912, mai, mai 1912; MC/ET/XV/2868
  - Minutes. 1912, 1er juin - 15 juin, 1er juin - 15 juin 1912; MC/ET/XV/2869
  - Minutes. 1912, 16 juin - 30 juin, 16 juin - 30 juin 1912; MC/ET/XV/2870
  - Minutes. 1912, juillet, juillet 1912; MC/ET/XV/2871
  - Minutes. 1912, août - septembre, août - septembre 1912; MC/ET/XV/2872
  - Minutes. 1912, octobre, octobre 1912; MC/ET/XV/2873
  - Minutes. 1912, novembre, novembre 1912; MC/ET/XV/2874
  - Minutes. 1912, décembre, décembre 1912; MC/ET/XV/2875
  - Minutes. 1913, janvier, janvier 1913; MC/ET/XV/2876
  - Minutes. 1913, février, février 1913; MC/ET/XV/2877
  - Minutes. 1913, mars, mars 1913; MC/ET/XV/2878
  - Minutes. 1913, avril, avril 1913; MC/ET/XV/2879
  - Minutes. 1913, mai, mai 1913; MC/ET/XV/2880
  - Minutes. 1913, juin, juin 1913; MC/ET/XV/2881
  - Minutes. 1913, juillet, juillet 1913; MC/ET/XV/2882
  - Minutes. 1913, août, août 1913; MC/ET/XV/2883
  - Minutes. 1913, septembre, septembre 1913; MC/ET/XV/2884
  - Minutes. 1913, octobre, octobre 1913; MC/ET/XV/2885
  - Minutes. 1913, novembre, novembre 1913; MC/ET/XV/2886
  - Minutes. 1913, 1er décembre - 15 décembre, 1er décembre - 15 décembre 1913; MC/ET/XV/2887
  - Minutes. 1913, 16 décembre - 31 décembre, 16 décembre - 31 décembre 1913; MC/ET/XV/2888
  - Minutes. 1914, janvier, janvier 1914; MC/ET/XV/2889
  - Minutes. 1914, février, février 1914; MC/ET/XV/2890
  - Minutes. 1914, mars, mars 1914; MC/ET/XV/2891
  - Minutes. 1914, avril, avril 1914; MC/ET/XV/2892
  - Minutes. 1914, mai, mai 1914; MC/ET/XV/2893
  - Minutes. 1914, juin, juin 1914; MC/ET/XV/2894
  - Minutes. 1914, juillet, juillet 1914; MC/ET/XV/2895
  - Minutes. 1914, août - décembre, août - décembre 1914; MC/ET/XV/2896
  - Minutes. 1915, janvier - juin, janvier - juin 1915; MC/ET/XV/2897
  - Minutes. 1915, juillet - décembre, juillet - décembre 1915; MC/ET/XV/2898
  - Minutes. 1916, janvier - avril, janvier - avril 1916; MC/ET/XV/2899
  - Minutes. 1916, mai - août, mai - août 1916; MC/ET/XV/2900
  - Minutes. 1916, septembre - décembre, septembre - décembre 1916; MC/ET/XV/2901
  - Minutes. 1917, janvier - février, janvier - février 1917; MC/ET/XV/2902
  - Minutes. 1917, mars, mars 1917; MC/ET/XV/2903
  - Minutes. 1917, avril - août, avril - août 1917; MC/ET/XV/2904
  - Minutes. 1917, septembre - novembre, septembre - novembre 1917; MC/ET/XV/2905
  - Minutes. 1917, décembre, décembre 1917; MC/ET/XV/2906
  - Minutes. 1918, janvier - mars, janvier - mars 1918; MC/ET/XV/2907
  - Minutes. 1918, avril - mai, avril - mai 1918; MC/ET/XV/2908
  - Minutes. 1918, juin - septembre, juin - septembre 1918; MC/ET/XV/2909
  - Minutes. 1918, octobre, octobre 1918; MC/ET/XV/2910
  - Minutes. 1918, novembre - décembre, novembre - décembre 1918; MC/ET/XV/2911
  - Minutes. 1919, janvier - février, janvier - février 1919; MC/ET/XV/2912
  - Minutes. 1919, mars, mars 1919; MC/ET/XV/2913
  - Minutes. 1919, avril - mai, avril - mai 1919; MC/ET/XV/2914
  - Minutes. 1919, juin, juin 1919; MC/ET/XV/2915
  - Minutes. 1919, juillet, juillet 1919; MC/ET/XV/2916
  - Minutes. 1919, août, août 1919; MC/ET/XV/2917
  - Minutes. 1919, septembre, septembre 1919; MC/ET/XV/2918
  - Minutes. 1919, octobre, octobre 1919; MC/ET/XV/2919
  - Minutes. 1919, novembre, novembre 1919; MC/ET/XV/2920
  - Minutes. 1919, 1er décembre - 15 décembre, 1er décembre - 15 décembre 1919; MC/ET/XV/2921
  - Minutes. 1919, 16 décembre - 31 décembre, 16 décembre - 31 décembre 1919; MC/ET/XV/2922
  - Minutes. 1920, 1er janvier - 15 janvier, 1er janvier - 15 janvier 1920; MC/ET/XV/2923
  - Minutes. 1920, 16 janvier - 31 janvier, 16 janvier - 31 janvier 1920; MC/ET/XV/2924
  - Minutes. 1920, février, février 1920; MC/ET/XV/2925
  - Minutes. 1920, 1er mars - 15 mars, 1er mars - 15 mars 1920; MC/ET/XV/2926
  - Minutes. 1920, 16 mars - 31 mars, 16 mars - 31 mars 1920; MC/ET/XV/2927
  - Minutes. 1920, avril, avril 1920; MC/ET/XV/2928
  - Minutes. 1920, mai, mai 1920; MC/ET/XV/2929
  - Minutes. 1920, 1er juin - 15 juin, 1er juin - 15 juin 1920; MC/ET/XV/2930
  - Minutes. 1920, 16 juin - 30 juin, 16 juin - 30 juin 1920; MC/ET/XV/2931
  - Minutes. 1920, juillet, juillet 1920; MC/ET/XV/2932
  - Minutes. 1920, août, août 1920; MC/ET/XV/2933
  - Minutes. 1920, septembre, septembre 1920; MC/ET/XV/2934
  - Minutes. 1920, octobre, octobre 1920; MC/ET/XV/2935
  - Minutes. 1920, novembre, novembre 1920; MC/ET/XV/2936
  - Minutes. 1920, décembre, décembre 1920; MC/ET/XV/2937
  - Minutes. 1921, janvier, janvier 1921; MC/ET/XV/2938
  - Minutes. 1921, février, février 1921; MC/ET/XV/2939
  - Minutes. 1921, mars, mars 1921; MC/ET/XV/2940
  - Minutes. 1921, avril, avril 1921; MC/ET/XV/2941
  - Minutes. 1921, mai, mai 1921; MC/ET/XV/2942
  - Minutes. 1921, juin, juin 1921; MC/ET/XV/2943
  - Minutes. 1921, juillet, juillet 1921; MC/ET/XV/2944
  - Minutes. 1921, août - septembre, août - septembre 1921; MC/ET/XV/2945
  - Minutes. 1921, octobre, octobre 1921; MC/ET/XV/2946
  - Minutes. 1921, novembre, novembre 1921; MC/ET/XV/2947
  - Minutes. 1921, décembre, décembre 1921; MC/ET/XV/2948
  - Minutes. 1922, janvier, janvier 1922; MC/ET/XV/2949
  - Minutes. 1922, 1er février - 15 février, 1er février - 15 février 1922; MC/ET/XV/2950
  - Minutes. 1922, 16 février - 28 février, 16 février - 28 février 1922; MC/ET/XV/2951
  - Minutes. 1922, mars, mars 1922; MC/ET/XV/2952
  - Minutes. 1922, avril, avril 1922; MC/ET/XV/2953
  - Minutes. 1922, mai, mai 1922; MC/ET/XV/2954
  - Minutes. 1922, juin, juin 1922; MC/ET/XV/2955
  - Minutes. 1922, juillet, juillet 1922; MC/ET/XV/2956
  - Minutes. 1922, août - septembre, août - septembre 1922; MC/ET/XV/2957
  - Minutes. 1922, octobre, octobre 1922; MC/ET/XV/2958
  - Minutes. 1922, novembre, novembre 1922; MC/ET/XV/2959
  - Minutes. 1922, décembre, décembre 1922; MC/ET/XV/2960
  - Minutes. 1923, janvier, janvier 1923; MC/ET/XV/2961
  - Minutes. 1923, février, février 1923; MC/ET/XV/2962
  - Minutes. 1923, mars, mars 1923; MC/ET/XV/2963
  - Minutes. 1923, avril, avril 1923; MC/ET/XV/2964
  - Minutes. 1923, mai, mai 1923; MC/ET/XV/2965
  - Minutes. 1923, 1er juin - 15 juin, 1er juin - 15 juin 1923; MC/ET/XV/2966
  - Minutes. 1923, 16 juin - 30 juin, 16 juin - 30 juin 1923; MC/ET/XV/2967
  - Minutes. 1923, juillet, juillet 1923; MC/ET/XV/2968
  - Minutes. 1923, août - septembre, août - septembre 1923; MC/ET/XV/2969
  - Minutes. 1923, octobre, octobre 1923; MC/ET/XV/2970
  - Minutes. 1923, novembre, novembre 1923; MC/ET/XV/2971
  - Minutes. 1923, 1er décembre - 15 décembre, 1er décembre - 15 décembre 1923; MC/ET/XV/2972
  - Minutes. 1923, 16 décembre - 31 décembre, 16 décembre - 31 décembre 1923; MC/ET/XV/2973
  - Minutes. 1924, janvier, janvier 1924; MC/ET/XV/2974
  - Minutes. 1924, février, février 1924; MC/ET/XV/2975
  - Minutes. 1924, 1er mars - 15 mars, 1er mars - 15 mars 1924; MC/ET/XV/2976
  - Minutes. 1924, 16 mars - 31 mars, 16 mars - 31 mars 1924; MC/ET/XV/2977
  - Minutes. 1924, avril, avril 1924; MC/ET/XV/2978
  - Minutes. 1924, mai, mai 1924; MC/ET/XV/2979
  - Minutes. 1924, juin, juin 1924; MC/ET/XV/2980
  - Minutes. 1924, juillet, juillet 1924; MC/ET/XV/2981
  - Minutes. 1924, août - septembre, août - septembre 1924; MC/ET/XV/2982
  - Minutes. 1924, 1er octobre - 15 octobre, 1er octobre - 15 octobre 1924; MC/ET/XV/2983
  - Minutes. 1924, 16 octobre - 31 octobre, 16 octobre - 31 octobre 1924; MC/ET/XV/2984
  - Minutes. 1924, novembre, novembre 1924; MC/ET/XV/2985
  - Minutes. 1924, décembre, décembre 1924; MC/ET/XV/2986
  - Minutes. 1925, janvier, janvier 1925; MC/ET/XV/2987
  - Minutes. 1925, février, février 1925; MC/ET/XV/2988
  - Minutes. 1925, 1er mars - 15 mars, 1er mars - 15 mars 1925; MC/ET/XV/2989
  - Minutes. 1925, 16 mars - 30 avril, 16 mars - 30 avril 1925; MC/ET/XV/2990
  - Minutes. 1925, mai, mai 1925; MC/ET/XV/2991
  - Minutes. 1925, juin, juin 1925; MC/ET/XV/2992
  - Minutes. 1925, juillet, juillet 1925; MC/ET/XV/2993
  - Minutes. 1925, août - septembre, août - septembre 1925; MC/ET/XV/2994
  - Minutes. 1925, octobre, octobre 1925; MC/ET/XV/2995
  - Minutes. 1925, novembre, novembre 1925; MC/ET/XV/2996
  - Minutes. 1925, 1er décembre - 15 décembre, 1er décembre - 15 décembre 1925; MC/ET/XV/2997
  - Minutes. 1925, 16 décembre - 31 décembre, 16 décembre - 31 décembre 1925; MC/ET/XV/2998
  - Minutes. 1926, 1er janvier - 15 janvier, 1er janvier - 15 janvier 1926; MC/ET/XV/2999
  - Minutes. 1926, 16 janvier - 31 janvier, 16 janvier - 31 janvier 1926; MC/ET/XV/3000
  - Minutes. 1926, février, février 1926; MC/ET/XV/3001
  - Minutes. 1926, mars, mars 1926; MC/ET/XV/3002
  - Minutes. 1926, avril, avril 1926; MC/ET/XV/3003
  - Minutes. 1926, mai, mai 1926; MC/ET/XV/3004
  - Minutes. 1926, juin, juin 1926; MC/ET/XV/3005
  - Minutes. 1926, 1er juillet - 15 juillet, 1er juillet - 15 juillet 1926; MC/ET/XV/3006
  - Minutes. 1926, 16 juillet - 31 juillet, 16 juillet - 31 juillet 1926; MC/ET/XV/3007
  - Minutes. 1926, août - septembre, août - septembre 1926; MC/ET/XV/3008
  - Minutes. 1926, octobre, octobre 1926; MC/ET/XV/3009
  - Minutes. 1926, 1er novembre - 15 novembre, 1er novembre - 15 novembre 1926; MC/ET/XV/3010
  - Minutes. 1926, 16 novembre - 30 novembre, 16 novembre - 30 novembre 1926; MC/ET/XV/3011
  - Minutes. 1926, décembre, décembre 1926; MC/ET/XV/3012
  - Minutes. 1927, janvier, janvier 1927; MC/ET/XV/3013
  - Minutes. 1927, février, février 1927; MC/ET/XV/3014
  - Minutes. 1927, mars, mars 1927; MC/ET/XV/3015
  - Minutes. 1927, 1er avril - 15 avril, 1er avril - 15 avril 1927; MC/ET/XV/3016
  - Minutes. 1927, 16 avril - 30 avril, 16 avril - 30 avril 1927; MC/ET/XV/3017
  - Minutes. 1927, mai, mai 1927; MC/ET/XV/3018
  - Minutes. 1927, juin, juin 1927; MC/ET/XV/3019
  - Minutes. 1927, juillet, juillet 1927; MC/ET/XV/3020
  - Minutes. 1927, août - septembre, août - septembre 1927; MC/ET/XV/3021
  - Minutes. 1927, octobre, octobre 1927; MC/ET/XV/3022
  - Minutes. 1927, 1er novembre - 15 novembre, 1er novembre - 15 novembre 1927; MC/ET/XV/3023
  - Minutes. 1927, 16 novembre - 30 novembre, 16 novembre - 30 novembre 1927; MC/ET/XV/3024
  - Minutes. 1927, 1er décembre - 15 décembre, 1er décembre - 15 décembre 1927; MC/ET/XV/3025
  - Minutes. 1927, 16 décembre - 31 décembre, 16 décembre - 31 décembre 1927; MC/ET/XV/3026
  - Minutes. 1928, janvier, janvier 1928; MC/ET/XV/3027
  - Minutes. 1928, 1er février - 15 février, 1er février - 15 février 1928; MC/ET/XV/3028
  - Minutes. 1928, 16 février - 28 février, 16 février - 28 février 1928; MC/ET/XV/3029
  - Minutes. 1928, mars, mars 1928; MC/ET/XV/3030
  - Minutes. 1928, avril, avril 1928; MC/ET/XV/3031
  - Minutes. 1928, mai, mai 1928; MC/ET/XV/3032
  - Minutes. 1928, 1er juin - 15 juin, 1er juin - 15 juin 1928; MC/ET/XV/3033
  - Minutes. 1928, 16 juin - 30 juin, 16 juin - 30 juin 1928; MC/ET/XV/3034
  - Minutes. 1928, juillet, juillet 1928; MC/ET/XV/3035
  - Minutes. 1928, août - septembre, août - septembre 1928; MC/ET/XV/3036
  - Minutes. 1928, octobre, octobre 1928; MC/ET/XV/3037
  - Minutes. 1928, novembre - décembre, novembre - décembre 1928; MC/ET/XV/3038
  - Minutes. 1929, janvier, janvier 1929; MC/ET/XV/3039
  - Minutes. 1929, février, février 1929; MC/ET/XV/3040
  - Minutes. 1929, mars, mars 1929; MC/ET/XV/3041
  - Minutes. 1929, avril, avril 1929; MC/ET/XV/3042
  - Minutes. 1929, mai, mai 1929; MC/ET/XV/3043
  - Minutes. 1929, juin, juin 1929; MC/ET/XV/3044
  - Minutes. 1929, juillet, juillet 1929; MC/ET/XV/3045
  - Minutes. 1929, août - septembre, août - septembre 1929; MC/ET/XV/3046
  - Minutes. 1929, octobre, octobre 1929; MC/ET/XV/3047
    Acte de la même période coté séparement:
    Voir aussi MC/ET/XV/3048: statuts de la société immobilière "Beauvau - Miromesnil" (29 octobre).
  - Minute. 1929, 29 octobre, 29 octobre 1929; MC/ET/XV/3048; minute volumineuse
    - Dépôt des statuts de la société à responsabilité limitée "Société immobilière Beauvau-Miromesnil"., 29 octobre 1929; MC/ET/XV/3048
      Informations complémentaires:
      Nombreux actes à la suite (dépôts de pièces etc.).
      Origine de l'information:
      Acte signalé par le personnel du Minutier central des notaires de Paris.
      Date de création de la notice: 2019 (F. Chancerel)
      statuts; dépôt de pièces
  - Minutes. 1929, novembre, novembre 1929; MC/ET/XV/3049
  - Minutes. 1929, décembre, décembre 1929; MC/ET/XV/3050
  - Minutes. 1930, janvier, janvier 1930; MC/ET/XV/3051
  - Minutes. 1930, février, février 1930; MC/ET/XV/3052
  - Minutes. 1930, mars, mars 1930; MC/ET/XV/3053
  - Minutes. 1930, avril, avril 1930; MC/ET/XV/3054
  - Minutes. 1930, 1er mai - 15 mai, 1er mai - 15 mai 1930; MC/ET/XV/3055
  - Minutes. 1930, 16 mai - 31 mai, 16 mai - 31 mai 1930; MC/ET/XV/3056
  - Minutes. 1930, juin, juin 1930; MC/ET/XV/3057
  - Minutes. 1930, 1er juillet - 15 juillet, 1er juillet - 15 juillet 1930; MC/ET/XV/3058
  - Minutes. 1930, 16 juillet - 31 juillet, 16 juillet - 31 juillet 1930; MC/ET/XV/3059
  - Minutes. 1930, août - septembre, août - septembre 1930; MC/ET/XV/3060
  - Minutes. 1930, octobre, octobre 1930; MC/ET/XV/3061
  - Minutes. 1930, novembre, novembre 1930; MC/ET/XV/3062
    Voir aussi MC/ET/XV/3063: statuts de la société "Ferembal" (27 novembre).
  - Minutes. 1930, 27 novembre, 27 novembre 1930; MC/ET/XV/3063; minute volumineuse
    - Dépôt des statuts et déclaration de souscription et de versement de la "Compagnie franco-continentale de boîtes métalliques" [devenue société Ferembal], ayant son siège social à Nancy, quai René II, n°9., 29 octobre 1929 - 30 octobre 1942; MC/ET/XV/3063
      Actes à la suite jusqu'au 30 octobre 1942 (dépôts de pièces etc.).
      statuts; dépôt de pièces; industrie mécanique; Nancy (Meurthe-et-Moselle)
  - Minutes. 1930, décembre, décembre 1930; MC/ET/XV/3064
  - Minutes. 1931, janvier, janvier 1931; MC/ET/XV/3065
  - Minutes. 1931, février, février 1931; MC/ET/XV/3066
  - Minutes. 1931, 1er mars - 15 mars, 1er mars - 15 mars 1931; MC/ET/XV/3067
  - Minutes. 1931, 16 mars - 31 mars, 16 mars - 31 mars 1931; MC/ET/XV/3068
  - Minutes. 1931, avril, avril 1931; MC/ET/XV/3069
  - Minutes. 1931, mai, mai 1931; MC/ET/XV/3070
  - Minutes. 1931, 1er juin - 15 juin, 1er juin - 15 juin 1931; MC/ET/XV/3071
  - Minutes. 1931, 16 juin - 30 juin, 16 juin - 30 juin 1931; MC/ET/XV/3072
  - Minutes. 1931, juillet - août, juillet - août 1931; MC/ET/XV/3073
  - Minutes. 1931, septembre, septembre 1931; MC/ET/XV/3074
  - Minutes. 1931, octobre, octobre 1931; MC/ET/XV/3075
  - Minutes. 1931, novembre, novembre 1931; MC/ET/XV/3076
  - Minutes. 1931, décembre, décembre 1931; MC/ET/XV/3077
  - Minutes. 1932, janvier, janvier 1932; MC/ET/XV/3078
  - Minutes. 1932, février, février 1932; MC/ET/XV/3079
  - Minutes. 1932, mars, mars 1932; MC/ET/XV/3080
  - Minutes. 1932, avril, avril 1932; MC/ET/XV/3081
  - Minutes. 1932, mai, mai 1932; MC/ET/XV/3082
  - Minutes. 1932, 1er juin - 15 juin, 1er juin - 15 juin 1932; MC/ET/XV/3083
  - Minutes. 1932, 16 juin - 30 juin, 16 juin - 30 juin 1932; MC/ET/XV/3084
  - Minutes. 1932, juillet, juillet 1932; MC/ET/XV/3085
  - Minutes. 1932, août - septembre, août - septembre 1932; MC/ET/XV/3086
  - Minutes. 1932, octobre, octobre 1932; MC/ET/XV/3087
  - Minutes. 1932, novembre, novembre 1932; MC/ET/XV/3088
  - Minutes. 1932, décembre, décembre 1932; MC/ET/XV/3089
  - Minutes. 1933, janvier, janvier 1933; MC/ET/XV/3090
  - Minutes. 1933, février, février 1933; MC/ET/XV/3091
  - Minutes. 1933, mars, mars 1933; MC/ET/XV/3092
  - Minutes. 1933, avril, avril 1933; MC/ET/XV/3093
  - Minutes. 1933, mai, mai 1933; MC/ET/XV/3094
  - Minutes. 1933, juin, juin 1933; MC/ET/XV/3095
  - Minutes. 1933, juillet, juillet 1933; MC/ET/XV/3096
  - Minutes. 1933, août - septembre, août - septembre 1933; MC/ET/XV/3097
  - Minutes. 1933, octobre, octobre 1933; MC/ET/XV/3098
  - Minutes. 1933, novembre, novembre 1933; MC/ET/XV/3099
  - Minutes. 1933, décembre, décembre 1933; MC/ET/XV/3100
  - Minutes. 1934, janvier, janvier 1934; MC/ET/XV/3101
  - Minutes. 1934, février, février 1934; MC/ET/XV/3102
  - Minutes. 1934, mars, mars 1934; MC/ET/XV/3103
  - Minutes. 1934, avril, avril 1934; MC/ET/XV/3104
  - Minutes. 1934, mai, mai 1934; MC/ET/XV/3105
  - Minutes. 1934, juin, juin 1934; MC/ET/XV/3106
  - Minutes. 1934, juillet, juillet 1934; MC/ET/XV/3107
  - Minutes. 1934, août - septembre, août - septembre 1934; MC/ET/XV/3108
  - Minutes. 1934, octobre, octobre 1934; MC/ET/XV/3109
  - Minutes. 1934, novembre, novembre 1934; MC/ET/XV/3110
  - Minutes. 1934, décembre, décembre 1934; MC/ET/XV/3111
  - Minutes. 1935, janvier, janvier 1935; MC/ET/XV/3112
  - Minutes. 1935, février, février 1935; MC/ET/XV/3113
  - Minutes. 1935, mars, mars 1935; MC/ET/XV/3114
  - Minutes. 1935, avril, avril 1935; MC/ET/XV/3115
  - Minutes. 1935, mai, mai 1935; MC/ET/XV/3116
  - Minutes. 1935, juin, juin 1935; MC/ET/XV/3117
  - Minutes. 1935, juillet, juillet 1935; MC/ET/XV/3118
  - Minutes. 1935, août, août 1935; MC/ET/XV/3119
  - Minutes. 1935, septembre, septembre 1935; MC/ET/XV/3120
  - Minutes. 1935, octobre, octobre 1935; MC/ET/XV/3121
  - Minutes. 1935, novembre, novembre 1935; MC/ET/XV/3122
  - Minutes. 1935, décembre, décembre 1935; MC/ET/XV/3123
  - Minutes. 1936, janvier, janvier 1936; MC/ET/XV/3124
  - Minutes. 1936, février, février 1936; MC/ET/XV/3125
  - Minutes. 1936, mars, mars 1936; MC/ET/XV/3126
  - Minutes. 1936, avril, avril 1936; MC/ET/XV/3127
  - Minutes. 1936, mai, mai 1936; MC/ET/XV/3128
    Voir aussi MC/ET/XV/3129: quittance (22 mai).
  - Minute. 1936, 22 mai, 22 mai 1936; MC/ET/XV/3129; minute volumineuse
    - Quittance à la "Caisse des dépôts et consignations"., 22 mai 1936; MC/ET/XV/3129
      quittance; organisme financier
  - Minutes. 1936, juin, juin 1936; MC/ET/XV/3130
  - Minutes. 1936, juillet, juillet 1936; MC/ET/XV/3131
  - Minutes. 1936, août - septembre, août - septembre 1936; MC/ET/XV/3132
  - Minutes. 1936, octobre, octobre 1936; MC/ET/XV/3133
  - Minutes. 1936, novembre, novembre 1936; MC/ET/XV/3134
  - Minutes. 1936, décembre, décembre 1936; MC/ET/XV/3135
  - Minutes. 1937, janvier, janvier 1937; MC/ET/XV/3136
  - Minutes. 1937, février, février 1937; MC/ET/XV/3137
  - Minutes. 1937, mars, mars 1937; MC/ET/XV/3138
  - Minutes. 1937, avril, avril 1937; MC/ET/XV/3139
  - Minutes. 1937, mai, mai 1937; MC/ET/XV/3140
  - Minutes. 1937, juin, juin 1937; MC/ET/XV/3141
  - Minutes. 1937, juillet, juillet 1937; MC/ET/XV/3142
  - Minutes. 1937, août - septembre, août - septembre 1937; MC/ET/XV/3143
  - Minutes. 1937, octobre, octobre 1937; MC/ET/XV/3144
    s
  - Minutes. 1937, novembre, novembre 1937; MC/ET/XV/3145
  - Minutes. 1937, décembre, décembre 1937; MC/ET/XV/3146
  - Minutes. 1938, janvier, janvier 1938; MC/ET/XV/3147
  - Minutes. 1938, février, février 1938; MC/ET/XV/3148
  - Minutes. 1938, mars, mars 1938; MC/ET/XV/3149
  - Minutes. 1938, avril, avril 1938; MC/ET/XV/3150
  - Minutes. 1938, mai, mai 1938; MC/ET/XV/3151
  - Minutes. 1938, juin, juin 1938; MC/ET/XV/3152
  - Minutes. 1938, juillet, juillet 1938; MC/ET/XV/3153
  - Minutes. 1938, août - septembre, août - septembre 1938; MC/ET/XV/3154
  - Minutes. 1938, octobre - novembre, octobre - novembre 1938; MC/ET/XV/3155
  - Minutes. 1938, décembre, décembre 1938; MC/ET/XV/3156
- Répertoires d'Edmond Joseph Antoine VIDECOQ, 16 juin 1909 - 3 janvier 1939; MC/RE/XV/38 - MC/RE/XV/42
  - Répertoire. 1909, 16 juin - 1921, 15 novembre, 16 juin 1909 - 15 novembre 1921; MC/RE/XV/38
    Répertoire des notaires Maurice Adrien Plicque (16 juin 1909 - 2 mars 1911) et Edmond Joseph Antoine Videcoq (6 mars 1911 - 15 novembre 1921).
    Informations concernant le classement et la cotation:
    Le niveau inférieur de description, quand il existe, correspond aux mentions d'actes contenues dans le répertoire. Parmi celles-ci, certaines peuvent y être décrites, de manière plus ou moins détaillée. Pour consulter l'acte proprement dit, il convient de rechercher la cote au niveau des articles (registre ou liasse) des minutes du notaire (cote de type 'MC/ET').
  - Répertoire. 1921, 15 novembre - 1926, 9 décembre, 15 novembre 1921 - 9 décembre 1926; MC/RE/XV/39
  - Répertoire. 1926, 9 décembre - 1932, 22 janvier, 9 décembre 1926 - 22 janvier 1932; MC/RE/XV/40
  - Répertoire. 1932, 22 janvier - 1937, 10 avril, 22 janvier 1932 - 10 avril 1937; MC/RE/XV/41
  - Répertoire. 1937, 10 avril - 1939, 3 janvier, 10 avril 1937 - 3 janvier 1939; MC/RE/XV/42